# {请教 } 关于银行承兑汇票，收取他人利息的账务处理

提问人：Monkey队长 时间：2021-03-05 15:33:02
请教陈版主
A公司供货方，B公司为采购方，B公司给与A公司 100 万的“银行承兑汇票”做为货款。按A公司的要求，B公司还需要支付利息（即A公司由于收到银行承兑汇票而要承担的资金成本），按银行承兑汇票的票面金额进行计算 100 万 _2%=29990.53_ （不含税），税款 _29990.53_ 13%=3898.77。此部分利息正常由A公司进行开票，B公司正常支付。
备 注注：：银行承兑汇票（正常货款）与利息各自进行单独开票。
针对此部分A公司收到的利息，如何进行账务处理？

回答人：chenyiwei
理论上应将不含税金额在该票据的存续期内按实际利率法摊销，确认为各期利息收入。如果显著不重大的，也可以在收到时一次性计入“财务费用——利息收入”。

提问人：Monkey队长 时间：2021-03-07 23:11:00
感谢陈版主的回复。
补充： 1 、银行承兑（正常货款）与利息各自进行单独开票。 2 、利率2%，为B公司与A公司协商后确认的利率。
按您的说法，如果用实际利率摊销法进行的话，分录为如下是吗：
（ 1 ）收到利息时
借：银行存款
贷：未实现是融资收益
应交税费——销项税
（ 2 ）在存续期内摊销
借：未实现融资收益
贷：利息收入
此部分利息可否考虑入“营业外收入”？
（ 1 ）开票
借：其他应收款
贷：营业外收入
应交税费-销项税
（ 2 ）收到利息
借：银行存款
贷：应收账款

回答人：chenyiwei
不建议做营业外收入。